---
title: "Preliminares"
author: "Guillem"
date: "20 de enero de 2020"
output:
  html_document: default
  pdf_document: default
---

```{r setup, include=FALSE}
knitr::opts_chunk$set(echo = TRUE)
```

### Pregunta 1:
#### ¿Son los números enteros, Z, un cuerpo?¿Por qué?
  <p>Los números enteros no son un cuerpo porque no cumplen la condición de que todo elemento del conjunto deba tener un inverso. Por ejemplo 2 no tiene inverso que sea un número entero.</p>
  
### Pregunta 2:
#### Realiza las siguientes operaciones y comprueba en R

```{r}
library(polynom)
library(pracma)
(2 + 3i) + (1 + 1i)
(1 + 1i) + (1 - 1i)
## (x**2 + x + 1) + (x - 1)
p <- polynomial(coef= c(1, 1, 1))
q <- polynomial(coef = c(-1, 1))
p + q
```


### Pregunta 3:
#### Realiza los siguientes productos y comprueba en R

```{r}
(2 + 3i) * (1 + 1i)
(1 + 1i) * (1 - 1)
## (x + 1) ** 2
## (x + 1) * (x -1)
```


### Pregunta 4:
#### Calcula el módulo de los siguientes complejos

```{r}
Mod(2 + 3i) # --> sqrt((2 ** 2) + (3 ** 2))
Mod(1)
Mod((2 + 3i) + (1 + 1i)) # --> sqrt((3 ** 2) + (4 ** 2))
Mod((2 + 3i) * (1 + 1i))
Mod((1 + 1i) * (1 - 1i))
```

### Pregunta 5:
#### Indica el grado de los siguientes polinomios

$2x + 2$ 
$x^5 + 3x + 2$ 
$(x² + x + 1)(x - 1)$ 
$(x + 1)²$ 

```{r}
p <- polynomial(c(2, 2))
lenght(p) - 1
q <
```


### Pregunta 6 (hecha con R no aporta nada)

### Pregunta 7 (hecha con R no aporta nada):
#### Encuentra las raíces de los siguiente polinomios

