---
title: "Preliminares"
author: "Guillem"
date: "20 de enero de 2020"
output:
  html_document: default
  pdf_document: default
---

```{r setup, include=FALSE}
knitr::opts_chunk$set(echo = TRUE)
library(polynom)
library(pracma)
```

### Pregunta 1:
#### ¿Son los números enteros, Z, un cuerpo?¿Por qué?
  <p>Los números enteros no son un cuerpo porque no cumplen la condición de que todo elemento del conjunto deba tener un inverso. Por ejemplo 2 no tiene inverso que sea un número entero.</p>
  
### Pregunta 2:
#### Realiza las siguientes operaciones y comprueba en R

```{r}
(2 + 3i) + (1 + 1i)
(1 + 1i) + (1 - 1i)
## Utilizamos la libreria polynom para escribir (x**2 + x + 1) + (x - 1)
p <- polynomial(coef= c(1, 1, 1))
q <- polynomial(coef = c(-1, 1))
p + q
```


### Pregunta 3:
#### Realiza los siguientes productos y comprueba en R

```{r}
(2 + 3i) * (1 + 1i)
(1 + 1i) * (1 - 1)
## (x + 1) ** 2
i <- polynomial(c(1, 1))
i ** 2
## (x + 1) * (x -1)
j <- polynomial(c(1, 1))
k <- polynomial(c(1, -1))
j * k
```


### Pregunta 4:
#### Calcula el módulo de los siguientes complejos

```{r}
Mod(2 + 3i) # --> sqrt((2 ** 2) + (3 ** 2))
Mod(1)
Mod((2 + 3i) + (1 + 1i)) # --> sqrt((3 ** 2) + (4 ** 2))
Mod((2 + 3i) * (1 + 1i))
Mod((1 + 1i) * (1 - 1i))
```

### Pregunta 5:
#### Indica el grado de los siguientes polinomios

$2x + 2$  \n

$x^5 + 3x + 2$ \n 

$(x² + x + 1)(x - 1)$ \n

$(x + 1)²$ \n

```{r}
p <- polynomial(c(2, 2))
p
length(p) - 1
q <- polynomial(c(2, 3, 0, 0, 0, 1))
q
length(p) - 1
r <- polynomial(c(-1, 0, 0, 1))
r
length(r) - 1
s <- polynomial(c(1, 2, 1))
s
length(s) - 1
```


### Pregunta 6 
#### ¿Son iguales los siguientes polinomios?

$(x + 1)^2$ y $x^2 + 1$

$(x + 1)^2$ y $x^2 + 2x + 1$

$(x + 1)^3$ y $x^3 + 1$

$(x + 1)^3$ y $x^3 + 3x² 1$

```{r}
p <- polynomial(c(1, 1))
pp <- polynomial(c(1, 0, 1))
q <- polynomial(c(1, 2, 1))
ppp <- polynomial(c(1, 0, 0, 1))
r <- polynomial(c(1, 3, 3, 1))
# (x + 1)^2 == x^2 + 1
p^2 == pp
# (x + 1)^2 == x^2 + 2x + 1
p^2 == q
# (x + 1)^3 == x^3 + 1
p^3 == r
# (x + 1)^3 == x^3 + 3x^2 + 3x + 1
p^3 == ppp
```


### Pregunta 7:
#### Encuentra las raíces de los siguiente polinomios

$2x + 2$

$x^5 + 3x + 2$

$(x + 1)^2$

$(x + 1)(x - 1)$

```{r}
p <- polynomial(c(2, 2))
q <- polynomial(c(2, 3, 0, 0, 0, 1))
r <- polynomial(c(1, 2, 1))
s <- polynomial(c(-1, 0, 1))
# Raiz de 2x + 2
polyroot(p)

# Raíz de x^5 + 3x + 2
polyroot(q)

# Raíz de (x + 1)^2
polyroot(r)

# Raíz de (x + 1)(x - 1)

polyroot(s)
```

